【裁判字號】    95,易緝,30
【裁判日期】    950724
【裁判案由】    竊盜
【裁判全文】
臺灣新竹地方法院刑事判決              95年度易緝字第30號
公  訴  人  臺灣新竹地方法院檢察署檢察官
被      告  丙○○
                    0號
                    （現於臺灣泰源技能訓練所執行強制工作
上列被告因竊盜案件，經檢察官提起公訴（93年度偵字第5621號
）及併案審理（臺灣苗栗地方法院檢察署93年度偵字第3993號）
，本院合議庭裁定進行簡式審判程序，並判決如下：
    主  文
丙○○連續攜帶兇器竊盜，累犯，處有期徒刑捌月。扣案之Ｔ字
扳手壹支、一字螺絲起子壹支、鋸片壹個、管鉗壹支、十字螺絲
起子肆支、鉤子壹支、Ｔ把起子壹支、剪刀鉗壹支、鑽石刀壹支
、瑞士刀壹支、手套壹副、帽子壹頂，均沒收之。
    事  實
一、丙○○前有多次竊盜前科，最近一次於民國86年間因竊盜案
    件，經臺灣板橋地方法院以86年度易字第7551號判決判處有
    期徒刑3年2月確定，於90年7月31日縮短刑期執行完畢。
二、詎丙○○仍不知悔改，另基於意圖為自己不法所有之概括犯
    意，連續於：
（一）92年12月4日凌晨2時許，攜帶其所有、客觀上足以危害人
      生命、身體可供兇器使用之Ｔ字扳手、一字螺絲起子、鋸
      片、管鉗、十字螺絲起子、鉤子、Ｔ把起子、剪刀鉗、鑽
      石刀、瑞士刀，在新竹市○○○路64號前，先持其中具危
      險性可供兇器使用之Ｔ字扳手撬開甲○○所有、停放在該
      處之車牌號碼為ＣＫ－9356號自用小客車之右車門，復持
      其中具危險性可供兇器使用之一字螺絲起子將電門啟動後
      竊取上開車輛，得手後，供己代步之用。
（二）93年6月10日凌晨3時許，在桃園縣八德市○○街與永福街
      口附近，以其自備之鑰匙，竊取乙○○所有車牌號碼為Ｆ
      Ｚ－1919號自用小客車，得手後，並供己代步之用。
      嗣分別於(1)92年12月4日凌晨3時45分許，丙○○駕駛上開
      ＣＫ－9356號車輛，行經台北市○○路○段245巷52弄口前
      ，為警當場查獲，並扣得其所有之Ｔ字扳手1支、一字螺
      絲起子1支、鋸片1個、管鉗1支、十字螺絲起子4支、鉤子
      1支、Ｔ把起子1支、剪刀鉗1支、鑽石刀1支、瑞士刀1 支
      、手套1副、帽子1頂；(2)93年6月12日凌晨許，在苗栗市
      玉清宮廣場附近，為警查獲。
三、案經台北市政府警察局松山分局報告臺灣新竹地方法院檢察
    署檢察官偵查起訴及移送併辦。
    理  由
一、本件被告丙○○所犯加重竊盜、普通竊盜罪，均非死刑、無
    期徒刑、最輕本刑為3年以上有期徒刑之罪，或高等法院管
    轄第一審之案件，被告於本院準備程序進行中，就被訴事實
    為有罪之陳述，經本院認合於新修正刑事訴訟法第273條之1
    第1項之規定，裁定進行簡式審判程序，合先敘明。
二、認定犯罪事實所憑之證據及理由：
（一）被告丙○○於警詢、檢察官訊問時及本院準備程序、簡式
      審理程序時坦承不諱。
（二）核與被害人甲○○、乙○○分別於警詢指述失竊情節相符
      。
（三）並有贓物認領保管收據2紙、車輛竊盜、車牌失竊資料個
      別查詢報表查詢車輛認可資料2件、台北市政府警察局松
      山分局暨新竹市警察局車輛協尋電腦輸入單2紙在卷足憑
      ，及扣案之Ｔ字扳手1支、一字螺絲起子1支、鋸片1個、
      管鉗1支、十字螺絲起子4支、鉤子1支、Ｔ把起子1支、剪
      刀鉗1支、鑽石刀1支、瑞士刀1支、手套1副、帽子1頂足
      資佐證。核被告之自白應認與事實相符，被告犯行堪予認
      定，應依法論科。
三、論罪科刑之理由：
（一）按攜帶兇器竊盜，祇須行竊時攜帶具有危險性之兇器為已
      足，並不以攜帶之初有行兇之意圖為必要；又無論上訴人
      等主觀上是否旨在行兇抑僅便利行竊，然在客觀上顯具有
      行兇之危險性，自屬兇器之一種，其攜帶而犯竊盜罪，應
      成立刑法第321條第1項第3款之攜帶兇器竊盜罪；最高法
      院分別著有62年度台上字第2489號及70年度台上字第1613
      號判例可資參照。經查，被告持以竊取被害人甲○○所有
      之上開車輛時，所攜帶之上開Ｔ字扳手等物，均係鐵製品
      ，質地堅硬，在客觀上顯具有行兇之危險性，依照前揭判
      例之意旨，堪認應屬刑法第321條第1項第3款之「兇器」
      無訛。
（二）核被告所為，係犯刑法第321條第1項第3款之攜帶兇器竊
      盜罪暨同法第320條第1項之竊盜罪。
（三）修正後刑法第2條第1項規定：「行為後法律有變更者，適
      用行為時之法律。但行為後之法律有利於行為人者，適用
      最有利於行為人之法律」。被告行為後，刑法第56條連續
      犯之規定，業於94年1月7日修正公布刪除，並於95年7月1
      日施行，則被告之犯行，因行為後新法業已刪除連續犯之
      規定，此刪除雖非犯罪構成要件之變更，但顯已影響行為
      人刑罰之法律效果，自屬法律有變更，依新法第2條第1項
      規定，比較新、舊法結果，仍應適用較有利於被告之行為
      時法律即舊法論以連續犯（最高法院95年第8次刑事庭會
      議決議參照）。故被告先後2次竊盜犯行，時間緊接，所
      犯基本構成要件相同，顯係基於概括犯意為之，為連續犯
      ，應依修正前刑法第56條之規定，論以一罪，並加重其刑
      。
（四）被告前因竊盜案件，經臺灣板橋地方法院以86年度易字第
      7551號判決判處有期徒刑3年2月確定，於90年7月31日縮
      短刑期執行完畢等情，有臺灣高等法院被告前案紀錄1件
      在卷可參，其於5年以內再故意犯本件有期徒刑以上之罪
      ，不論依修正前之刑法第47條，或修正後之刑法第47條第
      1項之規定，均構成累犯，對被告而言並無有利或不利之
      情形，自不生新舊法比較之問題，應逕依修正前之刑法第
      47條，論以累犯，並加重其刑，並遞加重之。
（五）又被告行為後，刑法第33條罰金最低額由銀元1元以上（
      後提高為1百倍）提高為新臺幣1千元以上，經比較新舊法
      結果，罰金最低額應以行為時法有利於被告而予以適用。
（六）爰審酌被告素行不佳，不思上進，竟起意不勞而獲竊取他
      人財物，造成他人財產權受有損害，及行竊次數、竊得財
      物之價值，並其犯罪之動機、目的、手段及犯罪後已坦認
      犯行，態度良好等一切情狀，量處如主文所示之刑。
（七）至扣案之Ｔ字扳手1支、一字螺絲起子1支、鋸片1個、管
      鉗1支、十字螺絲起子4支、鉤子1支、Ｔ把起子1支、剪刀
      鉗1支、鑽石刀1支、瑞士刀1支、手套1副、帽子1頂，為
      被告所有、供被告犯罪所用之物，業據被告供承在卷，爰
      依法為宣告沒收之。
四、適用法律：
（一）刑事訴訟法第273條之1第1項、第299條第1項前段。
（二）刑法第321條第1項第3款、修正前刑法第56條、第47條、
      第38條第1項第2款。
（三）罰金罰鍰提高標準條例第1條前段。
本院經檢察官傅伊君到庭執行職務。
中    華    民    國    95    年    7     月    24    日
                  刑事第六庭  法  官  魏瑞紅
以上正本證明與原本無異。
如不服本判決，應於送達後10日內向本院提出上訴狀。
中    華    民    國    95    年    7     月    24    日
                              書記官  吳月華
附錄論罪科刑法條：
中華民國刑法第321條
犯竊盜罪而有左列情形之一者，處6月以上、5年以下有期徒刑：
三  攜帶兇器而犯之者。


司法院資訊處製作；財團法人民間司法改革基金會備份。
